臺灣基隆地方法院刑事判決　　　　　　　94年度訴緝字第45號
公　訴　人　臺灣基隆地方法院檢察署檢察官
被　　　告　甲○○
上列被告因違反毒品危害防制條例案件，經檢察官提起公訴（94
年度毒偵字第358 號）及移送併辦（94年度毒偵字第1110號），
本院合議庭裁定由受命法官獨任進行審判，經改依簡式審判程序
審理後判決如下：
    主      文
甲○○連續施用第一級毒品，累犯，處有期徒刑玖月，扣案之第
一級毒品海洛因（合計淨重肆點柒公克）均沒收銷燬之；又連
續施用第二級毒品，累犯，處有期徒刑柒月。應執行有期徒刑壹
年貳月，扣案之第一級毒品海洛因（合計淨重肆點柒公克）均
沒收銷燬之。
    事      實
一、甲○○前因施用第二級毒品案件，經本院裁定送觀察勒戒後
    ，認無繼續施用毒品之傾向，由臺灣基隆地方法院檢察署檢
    察官於民國89年5 月16日以89年度毒偵字第1183號、89年度
    毒偵緝字第193 號為不起訴處分確定，並於89年5 月17日執
    行完畢釋放。復因施用第一級、第二級毒品案件，經本院裁
    定送觀察勒戒後，認有繼續施用毒品之傾向，再經本院裁定
    送強制戒治並判處有期徒刑8 月、7 月，應執行有期徒刑 1
    年確定，經執行強制戒治，於90年7 月31日停止戒治付保護
    管束，同年12月26日保護管束期滿執行完畢。再因施用第一
    級毒品案件，經本院裁定送強制戒治，並判處有期徒刑7 月
    確定，強制戒治部分於92年10月17日執行完畢，上開有期徒
    刑1 年及7 月，接續執行，於93年8 月14日假釋出監，93年
    12 月16 日假釋期滿未經撤銷假釋，未執行之刑以已執行論
    ，而視為執行完畢。詎其仍未戒斷毒癮，於強制戒治執行完
    畢後5 年以內，復基於施用第一級毒品海洛因之概括犯意，
    自94 年1月22日晚上某時起至同年月29日晚上某時止，以將
    第一級毒品海洛因摻水注入注射針筒，再施打血管之方式，
    連續施用第一級毒品海洛因4 次；另基於施用第二級毒品安
    非他命之犯意，先後於94年1 月23日凌晨4 時47分許（不包
    括為警查獲後至警局採尿之時間）、94年1 月30日下午4 時
    48分許（不包括在警局內採尿之時間）為警採尿前回溯96小
    時內某時，以將第二級毒品安非他命置於玻璃球製成之吸食
    器，加熱燒烤產生煙霧後吸食之方式，連續施用第二級毒品
    安非他命2 次。嗣為警先於94年1 月23日凌晨1 時40分許，
    在基隆市仁愛區○○○路115 號前查獲，並扣得第一級毒品
    海洛因（合計淨重4.73公克）；繼因甲○○係毒品列管人口
    ，經警於94年1 月30日通知其到局採尿送驗，結果呈甲基安
    非他命、可待因及嗎啡之陽性反應後，始悉上情。
二、案經基隆市警察局第一分局移送臺灣基隆地方法院檢察署檢
    察官偵查後起訴及移送併辦。
    理      由
壹、程序事項
    本件被告甲○○所犯者非為死刑、無期徒刑、最輕本刑為 3
    年以上有期徒刑之罪或高等法院管轄第一審案件，其於準備
    程序進行中，先就被訴事實為有罪之陳述，經告知其簡式審
    判程序之旨，並聽取公訴人、被告之意見後，本院業已依刑
    事訴訟法第273 條之1 第1 項之規定，裁定由受命法官獨任
    以簡式審判程序進行本案之審理。
貳、實體事項
一、上開事實有下列證據足以證明：
  (一)被告之供述：
    上揭犯罪事實，業據被告於本院準備程序及審理中坦承在卷
    ，其自白核與下列事證相符，可以採信。
  (二)台灣尖端先進生技醫藥股份有限公司濫用藥物檢驗報告、台
    灣檢驗科技股份有限公司濫用藥物尿液檢驗報告各1 紙：
    1.被告為警查獲後所採集之尿液，經以氣相層析質譜儀法為
      確認檢驗後，呈安非他命、甲基安非他命、嗎啡、可待因
      之陽性反應。
    2.被告不復記憶本案施用第二級毒品安非他命之時間，然按
      安非他命經口服投與後約70% 於24小時內自尿液中排出，
      約90% 於96小時內自尿液中排出，由於目前國內尿液中安
      非他命之檢驗僅為鑑定其是否呈陽性反應，尚未鑑定其含
      量，且安非他命之檢出與其投與方式、投與量、個人體質
      、採尿時間與檢驗儀器之精密度等諸多因素有關，因此僅
      憑尿液中呈安非他命反應，並無法確實推算吸食時間距採
      集時間之長短，惟依上述資料推斷，最長可能不會超過 4
      日，此經行政院衛生署藥物食品檢驗局81年2 月8 日（81
      ）藥檢壹字第001156號函釋在案，是本院認定被告係於94
      年1 月23日凌晨4 時47分許（不包括為警查獲後至警局採
      尿之時間）、94年1 月30日下午4 時48分許（不包括在警
      局內採尿之時間）為警採尿前回溯96小時內某時，分別施
      用第二級安非他命1 次。
  (三)扣案之白色粉末（合計淨重4.73公克）及法務部調查局94年
    3 月18日調科壹字第320002640 號鑑定通知書1 紙：
    扣案之白色粉末經送法務部調查局鑑定結果，含有第一級毒
    品海洛因。
  (四)臺灣高等法院被告前案紀錄表1 份：
    被告因施用毒品案件，最近一次執行強制戒治，於92年10月
    17日執行完畢。
二、論罪科刑之理由：
  (一)按海洛因、安非他命分係毒品危害防制條例第2 條第2 項第
    1 款、第2 款所定之第一級毒品、第二級毒品，被告予以施
    用，核其所為，係犯毒品危害防制條例第10條第1 項、第 2
    項之施用第一級、第二級毒品罪。又被告因施用而持有第一
    級毒品海洛因、第二級毒品安非他命，其持有第一級毒品與
    第二級毒品之低度行為應為施用第一級毒品與第二級毒品之
    高度行為所吸收，不另論罪。
  (二)被告分別施用第一級毒品4 次、第二級毒品2 次，均時間緊
    接，且各觸犯構成要件相同之罪名，顯均係基於概括犯意為
    之，均為連續犯，應各論以一罪，並均依法加重其刑。
  (三)公訴人雖僅就被告於94年1 月23日凌晨4 時47分許採尿前回
    溯24小時、96小時內某時，施用第一級毒品海洛因、第二級
    毒品安非他命之行為提起公訴，然未起訴部分與前揭起訴部
    分，有如前述連續犯之裁判上一罪關係，本院依法自得併予
    審理。
  (四)按犯罪事實應依證據認定之，無證據不得認定犯罪事實；又
    被告之自白，不得作為有罪判決之唯一證據，仍應調查其他
    必要之證據，以察其是否與事實相符，刑事訴訟法第154 條
    第2 項、第156 條第2 項定有明文。公訴人依據被告之自白
    ，認被告自94年1 月初某日起至同年月23日凌晨4 時47分為
    警採尿前回溯24小時、96小時內某時，分別連續施用第一級
    毒品海洛因及第二級毒品安非他命，然除被告於本院自白施
    用第一級、第二級毒品之時間，有上揭驗尿報告可佐外，其
    餘被告自白施用之時間，查無補強證據足以為憑，揆諸上開
    規定，自難以被告之自白，認定被告施用毒品之犯行，惟被
    告其餘自白施用第一級、第二級毒品部分，與前開論罪科刑
    部分，公訴人認有連續犯之裁判上一罪關係，爰不另為無罪
    之諭知。
  (五)被告所犯上開2 罪，犯意各別，行為不同，應予分論併罰。
  (六)被告前曾受如事實欄所載有期徒刑執行完畢，於5 年以內再
    犯本件有期徒刑以上之罪，為累犯，應依法就其所犯上開 2
    罪分別遞加重其刑。
  (七)爰審酌被告犯罪之動機、曾有施用毒品前科仍不思悔改，一
    再施用毒品，惟犯罪後坦承犯行，且所犯施用毒品行為係戕
    害自己身心健康，尚未危及他人等一切情狀，分別量處如主
    文所示之刑，並定其應執行刑。
三、沒收：
    扣案之白色粉末（合計淨重4.73公克）含有第一級毒品海洛
    因，業如前認定，爰依法宣告沒收銷燬之。
四、應適用之法律：
　　刑事訴訟法第273 條之1 第1 項、第310 條之2 、第454 條
    第1 項、第299 條第1 項前段，毒品危害防制條例第10條第
    1 項、第2 項、第23條第2 項、第18條第1 項前段，刑法第
    11條、第56條、第47條、第51條第5 款。
五、對於本件判決如有不服，得自收受送達後10日內，向本院提
    出上訴書狀，上訴於臺灣高等法院。
本案經檢察官乙○○到庭執行職務。
中　　華　　民　　國　　94　　年　 12 　　月　　30　　日
                  刑事第二庭法  官   劉桂金
以上正本證明與原本無異。
對於本件判決如有不服，應於收受送達後10日內，向本院提出上
訴書狀，上訴於臺灣高等法院，並按他造當事人之人數附具繕本
。
中　　華　　民　　國　　94　　年　 12 　　月　　30　　日
                             書記官  丁文宏
附錄論罪法條：
毒品危害防制條例第10條：
施用第1 級毒品者，處6 月以上5 年以下有期徒刑。
施用第2 級毒品者，處3 年以下有期徒刑。
